---
title: "Speed Meetings Dating"
output: html_document
---

```{r setup, include=FALSE}
library(car)
library(dplyr)
library(tidyr)
library(broom)
library(ggplot2)
library(ggfortify)

library(knitr, quietly = T)
library(modelr) # devtools::install_github("hadley/modelr")

theme_set(theme_bw())
knitr::opts_chunk$set(echo=FALSE, warning=FALSE, message=FALSE)
```

```{r}
get_data <- function() {
  #' Trabalha os dados de forma mais convenientemente para resolver o problema.
  require("dplyr", warn.conflicts = FALSE)
  require("readr", warn.conflicts = FALSE)
  
  meetings = read_csv("../datasets/speed-dating.csv")
  meetings = meetings %>% 
    select(-attr3_s, -sinc3_s, -intel3_s, -fun3_s, -amb3_s) %>%
    rowwise() %>%
    mutate(
      race = as.factor(race),
      career = tolower(career),
      gender = if_else(gender == 0, "woman", "man"), samerace = if_else(samerace == 0, "no", "yes")
    ) %>%
    mutate_each(
      funs(replace(., is.na(.), 1)), 
      -iid, -gender, -order, -pid, -int_corr, -samerace, -age_o, -age, -field, -race, -from, -career
    ) %>%
    na.omit()
  
  return(meetings)
}
```

## Sobre os dados

Temos dados descrevendo **4765** encontros relâmpagos (speed dating) de 4 minutos envolvendo 310 jovens americanos. Os dados originais foram coletados por professores da Columbia Business School. Aqui estamos usando uma versão com menos colunas para agilizar para vocês.

Os participantes tinham vários encontros de 4 minutos por noite. Após cada um, preenchiam fichas avaliando aqueles com quem se encontraram. Cada linha nos dados representa um desses encontros.

## O que fazer

Enumerar duas perguntas para serem respondidas utilizando os dados acima descritos usando regressão.

## As perguntas

1.  O que faz um pessoa receber mais **likes**? E como isso varia para diferentes sexos?
2.  Podemos dizer que a carreira de um participante influência nos likes que ele recebe?

```{r}
meetings = get_data()

like.model = 
  meetings %>% 
  group_by(gender) %>%
  lm(like ~ fun + amb + attr + sinc + intel + shar*gender + prob*gender, data = .)

meetings = meetings %>% 
  add_predictions(like.model) %>% add_residuals(like.model)

```

## Analise

**Pergunta 1**: O que faz um pessoa receber mais **likes**? E como isso varia para diferentes sexos?

Vamos analizar quanto um participante **p1** gostou de um participante **p2**, criando um modelo criado para a variável **like**, que leva em consideração o sexo do participante e as seguintes variáveis:

  + fun : quão divertido p1 achou p2;
  + amb : quão ambicioso p1 achou p2;
  + attr : quão atraente p1 achou p2;
  + sinc : quão sincero p1 achou p2;
  + shar : quanto p1 achou que compartilha interesses e hobbies com p2;
  + prob : a probabiliade p1 acha que p2 tem de querer se encontrar novamente;
  + intel : quão inteligente p1 achou p2;
  
E intepretar a significância, o R quadrado do modelo e também vamos fazer diagnóstico do modelo quanto aos resíduos gerados.

#### **Modelo**

```{r, fig.align='center'}
meetings %>% 
  ggplot(aes(x = like, y = pred)) + 
  geom_point() +
  facet_wrap(~ gender) +
  stat_smooth(method = "lm", col = "blue", size = 1) +
  labs(title = paste("R2 =", signif(summary(like.model)$r.squared, 4),
                     " Intercept =", signif(like.model$coef[[1]], 4),
                     " Slope =", signif(like.model$coef[[2]], 4),
                     " P-Value =", signif(summary(like.model)$coef[2,4], 4))) +
  xlab("Likes") + ylab("Predições")
```

#### **Significância**

Podemos dizer que todos fatores que levamos em consideração, exceto o sexo do participante, tem significância estatística para explicar a variável **like**, conforme à analise dos intervalos de confiança abaixo:

```{r, comment=NA}
kable(tidy(like.model, conf.int = T), format = "markdown")
```

Note que através da visualização do modelo da sessão anterior e a confirmação que o o sexo do participante não tem significância estatística conforme tabela acima, podemos dizer que o sexo não influência na variação de likes que um participante recebe.  

#### **R quadrado**

Podemos dizer que o nosso modelo encontrado explica mais de **67%** da variação de likes da nosso amostra, conforme à analise do R quadrado abaixo:

```{r, comment=NA}
kable(glance(like.model), format = "markdown")
```

#### **Diagnóstico do modelo quanto aos resíduos gerados**

Fazendo o diagnóstico da dispersão dos resíduos gerados pelo nosso modelo, observamos que para likes com valores menores que cinco o modelo subestima as suas predições e para valores maiores que cinco o modelo superestima as suas perdições na maioria da observações, conforne gráficos abaixo:

```{r, fig.align='center'}
ggplot(meetings, aes(like, resid)) + 
  geom_point(alpha = 0.4) + 
  geom_hline(yintercept = 0, colour = "blue") +
  xlab("Likes") + 
  ylab("Resíduos") +
  ggtitle("Dispersão dos resíduos")

autoplot(like.model, label.size = 3, alpha = 0.4)
```

```{r}
like.model = 
  meetings %>% 
  group_by(gender) %>%
  lm(like ~ fun + amb + attr + sinc + intel + shar + prob + career, data = .)

meetings = meetings %>% 
  add_predictions(like.model) %>% add_residuals(like.model)
```

**Pergunta 2**: Podemos dizer que a carreira de um participante influência nos likes que ele recebe?

Podemos dizer que a carreira tem influência nos likes que participante recebe, causando um aumento na nossa de **7,5%** na variação explicado do modelo, conforme modelo e analise no R quadrado abaixo:

```{r, fig.align='center'}
meetings %>% 
  ggplot(aes(x = like, y = pred)) + 
  geom_point() +
  facet_wrap(~ gender) +
  stat_smooth(method = "lm", col = "blue", size = 1) +
  labs(title = paste("R2 =", signif(summary(like.model)$r.squared, 4),
                     " Intercept =", signif(like.model$coef[[1]], 4),
                     " Slope =", signif(like.model$coef[[2]], 4),
                     " P-Value =", signif(summary(like.model)$coef[2,4], 4))) +
  xlab("Likes") + ylab("Predições")
```

```{r, comment=NA}
kable(glance(like.model), format = "markdown")
```

