---
title: "Gastos de Parlamentares de Janeiro a Maio de 2016"
output: html_document
---

```{r, echo=FALSE}
library(dplyr, warn.conflicts = FALSE)
library(readr)
library(ggplot2)
```

# Introdução
Os dados deste relatório foram coletados do site de transparência da câmara dos deputados. Esses dados contém todos os gastos de nossos deputados em 2016 de Janeiro a Maio, usando a sua cota para exercício da atividade parlamentar.

```{r, echo=FALSE}
ler_gastos <- function(arquivo = "../datasets/gastos.csv") {
  #' Lê um csv criado a partir dos dados de gastos dos deputados da
  #' Câmara e seta os tipos de colunas mais convenientemente.
  require("readr")
  require("dplyr", warn.conflicts = FALSE)

  gastos = read_csv(arquivo, col_types = list(datEmissao = col_datetime()))
  gastos = gastos %>%
    mutate_each(funs(as.factor), sgPartido, sgUF, txNomeParlamentar, indTipoDocumento, numMes)

  levels(gastos$numMes) =
    list("Janeiro"="1", "Fevereiro"="2", "Março"="3", "Abril"="4", "Maio"="5", "Junho"="6", "Julho"="7")

  return(gastos)
}

grange <- function(x) {
  #' Função auxiliar para categorizar as gastos dos partidos de interesse 
  clazz = seq(50, 700, by = 50)
  for (i in 1:length(clazz)) {
    if (x < 10)
      return(0)
    else if (x / clazz[i] < 1)
      return(i)
  }
  return(length(clazz))
}
```

```{r, echo=FALSE}
parlamentares = ler_gastos()

manual.colours = c("black", "orange", "green", "cyan", "red", "yellow", "violet", "navy", "blue", "gold", "pink", "dark green", "gray", "brown")

data = parlamentares %>% 
  filter(
    !is.na(sgPartido), sgPartido != "S.PART.", numMes != "Junho", numMes != "Julho") %>%
  group_by(
    descricao = txtDescricao, partido = sgPartido, mes = numMes) %>% 
  summarise(gastos = sum(vlrDocumento)/1e+03, clazz = grange(gastos)) 

data = data %>% 
  filter(partido %in% 
      c("PP", "PTB", "PSC", "PEN", "PMDB", "PT", "PSDB", "PR", "PSD", "PSB", "DEM", "PRB", "PDT", "PTN", "PTdoB", "PSL", "SD", "PCdoB"))
```

# Discurção dos Dados
Os dados abaixo mostram a distribuição dos gastos dos parlamenteres agrupados por partido e discriminando o tipo de gasto. Cada ponto no gráfico representa a soma de dos gastos, em milhares de reais, de todos os parlamentares de um partido X em um mês Y. 

```{r, fig.height=10, fig.width=16, echo=FALSE}
ggplot(data, aes(x = mes, y = descricao)) + 
  geom_point(aes(size = clazz + 1, colour = as.factor(ifelse(clazz, clazz * 50, 5))), alpha = 0.8) + 
  facet_wrap(~partido, ncol = 6) + 
  theme(text = element_text(size=14), axis.text.x = element_text(angle = 90, hjust = 1)) + 
  scale_color_manual(values = manual.colours) + 
  scale_size(guide = FALSE) +
  xlab("MÊS") + ylab("DESCRIÇÃO DO GASTOS") +
  labs(colour = "Gastos (em milhares de reais):")
```

Observações:

  + Os partidos analisados são aqueles que possuem um bancada com dez ou mais representantes na câmara federal;
  + Os Gastos foram divididos em classes de intervalos de 50 mil reais; 

# Conclusão
Várias informações sobre a distribuição dos gastos dos parlamentares podem ser extraidas do gráfico acima, por exemplo:

  + Todos os partidos, exceto o PSL, o PTdoB e o PEN gastam mais com a divulgação de atividade parlamentar que qualquer outro tipo de gasto;
  + O mês com a maior concentração de gastos é Março;
  + O partido com os maiores gastos é o PMDB;
  + etc.