---
title: "Dados de opiniões sobre filmes"
output: html_document
---

```{r global_options, include=FALSE}
library(readr)
library(resample)
library(dplyr, warn.conflicts = FALSE)
library(ggplot2, warn.conflicts = FALSE)

theme_set(theme_bw())
knitr::opts_chunk$set(fig.width=10, fig.height=6, echo=FALSE, warning=FALSE, message=FALSE)
```

```{r}
get_database <- function() {
  #' Trabalha os dados de forma mais convenientemente para resolver o problema.
  require("dplyr", warn.conflicts = FALSE)
  require("readr", warn.conflicts = FALSE)
  
  movies = read_csv("../datasets/movies/movies.csv")
  rating = read_csv("../datasets/movies/rating.csv")
  
  dataframe = rating %>% 
    select(-userId, -timestamp) %>% left_join(movies, by = c("movieId" = "movieId")) %>%
    rowwise() %>% 
    mutate(countGen = length(unlist(strsplit(genres, '[|]'))), 
           title = unlist(strsplit(as.character(title), " \\(.*\\)")))
  
  return(dataframe)
}

```

```{r}
get_bootstrap_by_movie <- function(data, movies, resample.len, statistic) {
  require("resample")
  require("dplyr", warn.conflicts = FALSE)
  
  lowerbound=c() 
  upperbound=c()
  
  for (i in 1:length(movies)) {
    db = data %>% filter(title == movies[i])
    
    boot = bootstrap(db$rating, statistic, R = resample.len)
    result = CI.percentile(boot, probs = c(.025, .975))
    lowerbound[i] = result[1]
    upperbound[i] = result[2]
  }
 
  df = data.frame(movies, lowerbound, upperbound)
  return(df)
}

get_bootstrap_by_genres <- function(data, resample.len, statistic) {
  require("resample")
  require("dplyr", warn.conflicts = FALSE)
  
  genes = data %>% group_by(countGen) %>% filter(n() > 30, !is.na(rating)) %>% summarise()
  genes = genes$countGen
  
  lowerbound=c() 
  upperbound=c()
  
  for (i in 1:length(genes)) {
    db = data %>% filter(countGen == genes[i], !is.na(rating))
    
    boot = bootstrap(db$rating, statistic, R = resample.len)
    result = CI.percentile(boot, probs = c(.025, .975))
    
    lowerbound[i] = result[1]
    upperbound[i] = result[2]
  }
  df = data.frame(genres = genes, lowerbound, upperbound)
  return(df)
}

get_diff <- function(data, resample.len, statistic) {
  df.diff = bootstrap2(data = data$rating, treatment = data$countGen, statistic, R = resample.len)

  diff = CI.percentile(df.diff, probs = c(.025, .975))
  return(data.frame(diff))
}
```

## Sobre os dados

Para essa parte do problema usaremos dados sobre avaliações de filmes feita por pessoa de todo o mundo em um forum online. Cada filme pode receber notas entre 1-5 e possui n generos distintos.   

## O que fazer

Temos duas perguntas para ser respondidas em nossa pesquisa.

1. Escolha uma trilogia (ou uma n-logia com n > 3) e avalie para qual dos episódios da trilogia é melhor avaliação e qual episódio possui mais variação nas notas atribuídas ao filme.

2. Normalmente os filmes têm vários gêneros. Existe uma relação entre em quantos gêneros os filmes se encaixam e a avaliação que os filmes recebem? Mais especificamente: se consideramos a os filmes com 1, 2, 3, ..., n gêneros, existe alguma quantidade de gêneros num mesmo filme que em geral recebe avaliações melhores? Caso exista, estime a diferença entre essa combinação e filmes com apenas um gênero. 

```{r}
db = get_database()
movies = c("Terminator, The", "Terminator 2: Judgment Day", "Terminator 3: Rise of the Machines")
```

## Analise

Os filmes escolhidos para a analise da primeira pergunta foi a trilogia original do Exterminator do futuro (Terminator) 1, 2 e 3 de 1984, 1991 e 2003 respectivamente, com um nível de confiança de 95%. 

1.1. Observando a média das notas que foram atribuidas aos três filmes, não podemos concluir que o Exterminador no Futuro 1 foi melhor avaliado do que o Exterminador no Futuro 2 e vise-versa. Mas podemos inferir, com base nos dados estudados, que o Exterminador no Futuro 3 é o pior avaliado, conforme gráfico abaixo: 
  
```{r}
df.1 = get_bootstrap_by_movie(db, movies, 10000, mean)
df.1 %>% 
  ggplot(aes(x = reorder(movies, c(1, 2, 3)), ymin = lowerbound, ymax = upperbound)) + 
  geom_errorbar(width = .2) + 
  xlab("Mean of Movies' Rating")
```

1.2. Observando o desvio padrão das notas que foram atribuidas aos três filmes, mas não podemos concluir que exista uma variação significativa entre os filmes, conforme gráfico abaixo:  

```{r}
df.2 = get_bootstrap_by_movie(db, movies, 10000, sd)
df.2 %>% 
  ggplot(aes(x = reorder(movies, c(1, 2, 3)), ymin = lowerbound, ymax = upperbound)) + 
  geom_errorbar(width = .2) + 
  xlab("Standard Deviation of Movies' Rating")
```

2.1 Observando a média das notas que foram atribuidas aos filmes, podemos concluir que os filmes com apenas 1 gênero são os que recebem as piores avaliação e os filmes com 7 gêneros diferentes são os que recebem as melhores avaliações. Já em relação os demais filmes não podemos concluir nada sobre a existência  de uma correlação entre suas avaliações e a quantidade de gêneros, conforme gráfico abaixo:

```{r}
df.3 = get_bootstrap_by_genres(db, 1000, mean)
df.3 %>% 
  ggplot(aes(x = genres, ymin = lowerbound, ymax = upperbound)) + 
  geom_errorbar(width = .2) + 
  xlab("Mean of Movies' Rating by Number of genres")
```

2.2 Analisando o gráfico abaixo, podemos afirma que realmente existe um diferenca entre as notas a atribuidas aos filmes com 1 e 7 gêneros, pois o intervalor de *Diff 1-7* não contém o zero.

```{r}
diff = get_diff(db %>% filter(countGen == 1 || countGen == 7, !is.na(rating)), 10000, mean)
diff %>% 
  ggplot(aes(x = "Diff 1-7", ymin = X2.5., ymax = X97.5.)) + 
  geom_errorbar(width = .2) + 
  geom_hline(yintercept = 0, colour = "darkorange") +
  xlab("Diff between movies with 1 and 7 genres")
```

