---
title: "Dados de opiniões sobre filmes"
output: html_document
runtime: shiny
---

```{r setup, include=FALSE}
library(readr)
library(resample)
library(dplyr, warn.conflicts = FALSE)
library(ggplot2, warn.conflicts = FALSE)

theme_set(theme_bw())
knitr::opts_chunk$set(echo=FALSE, warning=FALSE, message=FALSE)
```

```{r}
get_data <- function() {
  #' Trabalha os dados de forma mais convenientemente para resolver o problema.
  require("dplyr", warn.conflicts = FALSE)
  require("readr", warn.conflicts = FALSE)
  
  movies = read_csv("../datasets/movies/movies.csv")
  rating = read_csv("../datasets/movies/rating.csv")
  
  dataframe = rating %>% 
    select(-userId, -timestamp) %>% left_join(movies, by = c("movieId" = "movieId")) %>%
    rowwise() %>% 
    mutate(countGen = length(unlist(strsplit(genres, '[|]'))), 
           title = unlist(strsplit(as.character(title), " \\(.*\\)")))
  
  return(dataframe)
}

get_diff <- function(data, resample.len, statistic, treatment) {
  df.diff = bootstrap2(data = data$rating, treatment = data[treatment], statistic, R = resample.len)

  diff = CI.percentile(df.diff, probs = c(.025, .975))
  return(data.frame(diff))
}
```

```{r}
star.movies = get_data() %>% 
  filter(grepl('star wars|star trek', tolower(title)), title != "Star Wars: The Clone Wars") %>% 
  rowwise() %>% mutate(saga = ifelse(grepl('star wars', tolower(title)), 'star wars', 'star trek'))
```

## Sobre os dados

Para essa parte do problema usaremos dados sobre avaliações de filmes feita por pessoa de todo o mundo em um forum online. Cada filme pode receber notas entre 1-5 e possui n generos distintos.   

## O que fazer

Temos quatro perguntas para ser respondidas em nossa pesquisa.

1. Podemos dizer que os filmes da saga Star Wars são melhores avaliados do que os filmes da sage Star Trek ? 

2. Existe algum filme de Start Wars que é melhor avaliado que qualquer outro filme de Star Trek ?

3. Existe alguma variação significativa na popularidade do filme "O Regresso" comparado com e os demais filmes do ator Leonardo DiCaprio que justifique o motivo do autor possui apenas um Oscar ?

4. Existe algum filme que é melhor availado do que "O Regresso"? 

```{r}
sw = star.movies %>% select(title) %>% filter(grepl('star wars', tolower(title))) %>% distinct()

# Star Wars Moveis
sw = as.vector(sw$title)
sw = append(sw, 'All', after = 0)

st = star.movies %>% select(title) %>% filter(grepl('star trek', tolower(title))) %>% distinct()

# Star Trek Moveis
st = as.vector(st$title)
st = append(st, 'All', after = 0)
```

## Analise

**1**. Quando analisando a diferença da média do rating dos filmes da saga Star Trek menos a média do raing dos filmes da saga Star Wars, podemos concluir que os filmes da saga Star Wars são melhores avaliados. No entrando, ao analisarmos filme x filme das duas sagas encontramos cenários que os filmes da saga Star Trek foram melhores avaliados, divirta-se explorando cada possivel interação no gráfico.

**2**. Sim, podemos constatar que o filme "Star War V: o Império Contra-Ataque"" é melhor avaliado no que qualquer outro filme de Star Trek, ou seja, este filme e muito bom mesmo. Super recomendado!.


```{r}
fluidPage(    
  # Give the page a title
  titlePanel("Star Wars Filmes vs. Star Trek Filmes"),
  
  # Generate a row with a sidebar
  sidebarLayout(      
    # Define the sidebar with one input
    sidebarPanel(
      selectInput('star_wars', label = 'Star Wars Movies:', 
                  choices = sw, selected = 'All'),
  
      selectInput('star_trek', label = 'Star Trek Movies:',
                  choices = st, selected = 'All'),
      hr(),
      helpText("Data from Grouplens (2016).")
    ),
    # Create a spot for the barplot
    mainPanel(
      renderPlot({
        if (input$star_wars == input$star_trek) {
          diff = get_diff(star.movies, 1000, mean, 'saga')
        }
        else if (input$star_wars == 'All') {
          flag = paste(tolower(input$star_trek), 'star wars', sep='|')
          temp_data = star.movies %>% filter(grepl(flag, tolower(title)))
          
          diff = get_diff(temp_data, 1000, mean, 'saga')
        }
        else if (input$star_trek == 'All') {
          flag = paste(tolower(input$star_wars), 'star trek', sep='|')
          temp_data = star.movies %>% filter(grepl(flag, tolower(title)))
          
          diff = get_diff(temp_data, 1000, mean, 'saga')
        }
        else {
          flag = paste(c(input$star_wars, input$star_trek), collapse='|')
          temp_data = star.movies %>% filter(grepl(flag, title))
          
          diff = get_diff(temp_data, 1000, mean, 'saga')
        }
        diff %>% 
            ggplot(aes(x = "Diff star trek - star wars", ymin = X2.5., ymax = X97.5.)) + 
            geom_errorbar(width = .2) + 
            geom_hline(yintercept = 0, colour = "darkorange") +
            xlab("Diff between Star Wars and Star Trek sagas")
      })
    )
  )
)
```

**Note**:

a. Quando o intervalo de confiança da diferenças das médias esta acima de zero o filme da saga Star Trek é melhor avaliado do que o filme da saga Star Wars, caso contrario o filme da saga Star Wars é melhor avaliado.
b. Quando o intervalo inclui o zero não podemos afirmar que exista diferenças entre os filme avaliados.

```{r}
dicaprio =
  c('The Revenant', 'Titanic', 'Django Unchained', 'Catch Me If You Can', 'Inception', 'Gangs of New York',
    'Wolf of Wall Street, The', 'Aviator, The', 'Departed, The', 'Great Gatsby, The', 'Shutter Island')

di.movies = get_data() %>% 
  filter(grepl(paste(dicaprio, collapse='|'), title), 
         title != 'Raise the Titanic', 
         title != 'Titanic Town',
         title != 'Chambermaid on the Titanic, The')
```

**3**. Anasilando os filmes de Leonardo DiCaprio (melhor ator na minha opinião de Hollywood na atualidade) em apenas dois dos dez filmes analizados podemos afirmar que existe um diferença significativa com o Regresso de 2015, filme em que Leonardo DiCaprio ganhou o seu primeiro e único Oscar. Logo podemos dizer que não há uma razão para esta injustiça nosso conjunto de dados.

**4** Sim, Gangues de Nova Iorque conforme pode ser visualizado no gráfico abaixo:

```{r}
fluidPage(    
  # Give the page a title
  titlePanel("O Regresso vs outros filmes de Leonardo DiCaprio"),
  
  # Generate a row with a sidebar
  sidebarLayout(      
    # Define the sidebar with one input
    sidebarPanel(
      selectInput('movie', label = 'DiCaprio Movies:', 
                  choices = dicaprio[2:length(dicaprio)], selected = 'Gangs of New York'),
      hr(),
      helpText("Data from Grouplens (2016).")
    ),
    # Create a spot for the barplot
    mainPanel(
      renderPlot({
        flag = paste(input$movie, 'The Revenant', sep='|')
        temp_data = di.movies %>% filter(grepl(flag, title))
    
        diff = get_diff(temp_data, 1000, mean, 'title')

        diff %>% 
            ggplot(aes(x = "Diff the revenant - other movie", ymin = X2.5., ymax = X97.5.)) + 
            geom_errorbar(width = .2) + 
            geom_hline(yintercept = 0, colour = "darkorange") +
            xlab("Diff between the revenant and other Leonardo DiCaprio movie")
      })
    )
  )
)
```

