---
title: "Gastos de Parlamentares em 2016"
output: html_document
---

```{r, echo=FALSE}
library(dplyr, warn.conflicts = FALSE)
library(readr)
library(knitr)
library(ggplot2)
```

# Introdução
Os dados coletados abaixo foram coletados do site de transparência da câmara dos deputados. Esses dados contém todos os gastos de nossos deputados em 2016 de Janeiro a Maio, usando a sua cota para exercício da atividade parlamentar

## Tratando dos Dados
```{r}
ler_gastos <- function(arquivo = "../datasets/gastos.csv") {
  #' Lê um csv criado a partir dos dados de gastos dos deputados da
  #' Câmara e seta os tipos de colunas mais convenientemente.
  require("readr")
  require("dplyr", warn.conflicts = FALSE)

  gastos = read_csv(arquivo, col_types = list(datEmissao = col_datetime()))
  gastos = gastos %>%
    mutate_each(funs(as.factor), sgPartido, sgUF, txNomeParlamentar, indTipoDocumento, numMes)

  levels(gastos$numMes) =
    list("Janeiro"="1", "Fevereiro"="2", "Março"="3", "Abril"="4", "Maio"="5", "Junho"="6", "Julho"="7")

  return(gastos)
}

ler_cotas <- function(arquivo = "../datasets/cota.csv") {
  
  cota = read.csv(arquivo, sep = ";", dec = ",")
  return(cota)
}
```

## Carregando os Dados
```{r}
parlamentares = ler_gastos()

data = parlamentares %>% 
  filter(!is.na(sgPartido), 
         sgPartido != "S.PART.", 
         numMes != "Junho", numMes != "Julho") %>%
  group_by(parlamentar = txNomeParlamentar, estado = sgUF, partido = sgPartido, mes = numMes) %>%
  summarise(gastos = sum(vlrDocumento)) %>%
  inner_join(ler_cotas(), by = c("estado" = "estado"))
```

## Questões

1. Qual é a distribuição dos gastos por partido, levando em consideração o tamanho da sua bancada?

  + Como estamos interessados em analisar os gastos dos nossos parlamentares, levando em consideração o número de deputados em cada partido, então vamos então analizar a tabela abaixo:
  
```{r, echo=FALSE}
data = data %>% 
  filter(partido != "PRP", partido != "PRTB") %>%
  group_by(Partido = partido) %>% 
  summarise(Bancada = n_distinct(parlamentar), Gastos = sum(gastos), Cota = sum(vlrCota))

kable(data)
```

  + Descrição dos Dados:
  
    + <b>Partido</b>: É um partido político que possui representação na câmara dos deputados;
    + <b>Bancada</b>: O número de deputados que o partido possui;
    + <b>Gastos</b> : A soma de todos os gastos de todos os deputados daquele partido;
    + <b>Cota</b>   : A soma da cota parlamentar de todos os deputados daquele partido;
<br><br>
  + Agora vamos analizar nossos dados graficamente:
  
```{r, fig.align='center', echo=FALSE}
ggplot(data, mapping = aes(x = Gastos/1e+06, y = Bancada)) + 
  geom_point() + geom_line() + 
  geom_smooth(method = "lm") +
  xlab("Gastos (em milhões de reais)") + ylab("Número de deputados")
```

  + Assim, podemos dizer que os gatos dos partidos aumentem de acordo com o tamanho da sua bancada, conforme a reta de regressão <font color="blue">azul</font> no gráfico;
  
  + Podemos agora fazer a seguinte pergunta, existe algum partido que gasta mais que a sua cota?

```{r, fig.align='center', echo=FALSE}
ggplot(data) + 
  geom_line(mapping = aes(x = Gastos/1e+06, y = Bancada, colour = "Gasto Real")) +
  geom_line(mapping = aes(x = Cota/1e+06, y = Bancada, colour = "Gasto Máximo")) +
  xlab("Gastos (em milhões de reais)") + ylab("Número de deputados") +
  scale_colour_discrete(name = "Descrição:") +
  theme(legend.position="top") +
  scale_x_sqrt() + 
  coord_flip()
```

  + Para esta nossa nova apesar do elevadíssimo gasto parlamentar nenhum partido gasta mais que o valor a sua cota;
  
2. Qual os gastos mais comuns por deputado?

```{r, echo=FALSE}
data = parlamentares %>% 
  filter(!is.na(sgPartido), sgPartido != "S.PART.", 
         numMes != "Junho", numMes != "Julho") %>%
  group_by(Gasto = txtDescricao) %>%
  summarise(Quantidade = length(Gasto), numParlamentares = n_distinct(txNomeParlamentar)) 
```

```{r, fig.width=12, echo=FALSE}
ggplot(data) +
  geom_point(mapping = aes(x = numParlamentares, y = Quantidade, colour = Gasto)) +
  ylab("Número de Documentos") + xlab("Número de deputados") +
  scale_colour_discrete(name = "Tipo de Gasto") +
  scale_x_sqrt()
```
 
  + Com a ajuda da gráfico acima podemos identificar que os três tipos de gastos mais comuns são entre os deputados são:
 
    + Emissão de Bilhete Aéreo,
    + Combustíveis e Lubrificantes e
    + Telefonia