---
title: "Gastos de Parlamentares em 2016"
output: html_document
---
```{r, echo=FALSE}
library(dplyr, warn.conflicts = FALSE)
library(readr)
library(knitr)
library(ggplot2)
```

# Introdução
Os dados coletados abaixo foram coletados do site de transparência da câmara dos deputados. Esses dados contém todos os gastos de nossos deputados em 2016 usando a sua cota para exercício da atividade parlamentar

## Tratando dos Dados
```{r}
ler_gastos <- function(arquivo = "../datasets/gastos.csv") { 
  #' Lê um csv criado a partir dos dados de gastos dos deputados da 
  #' Câmara e seta os tipos de colunas mais convenientemente. 
  require("readr")
  require("dplyr", warn.conflicts = FALSE)
  
  gastos = read_csv(arquivo, col_types = list(datEmissao = col_datetime()))
  gastos = gastos %>% 
    mutate_each(funs(as.factor), sgPartido, sgUF, txNomeParlamentar, indTipoDocumento, numMes)
  
  levels(gastos$numMes) = 
    list("Janeiro"="1", "Fevereiro"="2", "Março"="3", "Abril"="4", "Maio"="5", "Junho"="6", "Julho"="7")
  
  return(gastos)
}
```

## Carregando os Dados
```{r}
parlamentares = ler_gastos()

parlamentares = parlamentares %>% 
  select(txNomeParlamentar, sgUF, sgPartido, txtDescricao, vlrDocumento, txtMes = numMes)
```

# Questões

1. Usando esses dados, crie um panorama que mostre um panorama dos dados que embase respostas suas sobre 

  a. Escolha um subconjunto das variáveis que você considera interessante para investigar como nossos deputados gastam sua verba e comente qual a distribuição dos dados dessas variáveis, em termos de centralidade, extremos, concentração e simetria.
  
  + R: Vamos analisar o total de Gastos dos nossos deputados agrupando por Tipo de Despesa por Mês

```{r, echo=FALSE}
data = parlamentares %>% group_by(Descricao = txtDescricao) %>%
  summarise(Gastos = sum(vlrDocumento)) %>% arrange(Descricao)

kable(data)
```
  
  + Logo, a distribuição dos dados dessas variáveis em termos de centralidade, extremos, concentração e simetria é dada pelos dados abaixo:
  
```{r, echo=FALSE}
summary(data$Gastos)
```

  b. Há algo surpreendente ou estranho nos dados? 

  + R: Sim, os valores de documentos (gastos) negativos dificultando a analise dos dados.   
  
  c. Como você sugere que um analista de dados lide com a parte surpreendente/estranha?
  
  + R: Eu aconselharia sua analise dos dados agrupados por tipo de despesa (como foi feito da questão 2) ou por parlamentar.

2. Responda:

  a. Em que tipo de despesas nossos parlamentares gastam mais recursos de sua cota? 
```{r, fig.width=12, echo=FALSE}
data = parlamentares %>% group_by(Descricao = txtDescricao) %>%
  summarise(vlrGastos = sum(vlrDocumento), numDocumentos = length(Descricao))

ggplot(data, mapping = aes(x = Descricao, y = vlrGastos/1e+06)) +
  geom_bar(stat = "identity") +
  geom_bar(data = data %>% filter(vlrGastos == max(vlrGastos)), stat = "identity", 
             mapping = aes(x = Descricao, y = vlrGastos/1e+06, 
                           fill = "Dispesa que gasta mais recursos")) +
  scale_fill_discrete(name = "Descrição:") + 
  theme(legend.position="top") +
  ylab("Gastos (em milhões de reais)") + xlab("Tipos de Dispesas") + 
  ggtitle("Gastos por Tipos de Dispesas") + 
  coord_flip()
```

  b. Quais tipos de despesas têm despesas que mais variam, que têm valores mais desiguais?
```{r, fig.width=12, echo=FALSE}
data = parlamentares %>% group_by(Descricao = txtDescricao, Mes = txtMes) %>%
  summarize(Gastos = sum(vlrDocumento)) %>% 
  group_by(Descricao) %>%
  summarise(Min = min(Gastos), Lower = max(0, mean(Gastos) - sd(Gastos)), Media = mean(Gastos), 
            Upper = mean(Gastos) + sd(Gastos), Max = max(Gastos), Variancia = var(Gastos))

ggplot(data, aes(Descricao)) +
  geom_boxplot(aes(ymin = Min/1e+06, lower = Lower/1e+06, 
                   middle = Media/1e+06, upper = Upper/1e+06, ymax = Max/1e+06), 
               stat = "identity") + 
  geom_boxplot(data = data %>% filter(Variancia == max(Variancia)), 
             mapping = aes(ymin = Min/1e+06, lower = Lower/1e+06, 
                           middle = Media/1e+06, upper = Upper/1e+06, ymax = Max/1e+06, 
                           colour = "Gatos com valores mais desiguais"), stat = "identity") +
  geom_jitter(data = parlamentares %>% 
                group_by(Descricao = txtDescricao, Mes = txtMes) %>% 
                summarize(Gastos = sum(vlrDocumento)), 
              mapping = aes(x = Descricao, y = Gastos/1e+06), 
              width = 0.01) +
  geom_jitter(aes(y = Min/1e+06, color = "Min Values"), width = 0.01) +
  geom_jitter(aes(y = Max/1e+06, color = "Max Values"), width = 0.01) + 
  scale_y_sqrt() +
  scale_colour_discrete(name = "Descrição:") + 
  theme(legend.position="top") +
  ylab("Gastos (em milhões de reais)") + xlab("Tipos de Gastos") + 
  ggtitle("Variância dos Gatos por Tipo") + 
  coord_flip()
```

